臺灣新北地方法院民事裁定 
111年度補字第976號
原      告  財團法人黎明技術學院

法定代理人  林明芳  
訴訟代理人  蔡甫欣律師
被      告  許水令(已死亡)
上列原告與被告許水令間塗銷地上權登記等事件，本院裁定如下
：
    主  文
原告應於本裁定送達後五日內，具狀補正「被告許水令之繼承人
」之年籍姓名及住居所，並提出許水令之除戶謄本、全戶戶籍謄
本、繼承系統表，及全體繼承人之最新戶籍謄本（記事欄勿省略
），並補繳第一審裁判費新臺幣貳仟捌佰柒拾元，逾期未補正，
即駁回其訴。
    理  由
一、按當事人書狀，應記載當事人姓名及住所或居所；起訴，應
    以訴狀表明當事人；又原告之訴，有起訴不合程式或不備其
    他要件者，法院應以裁定駁回之。但其情形可以補正者，審
    判長應定期間先命補正，民事訴訟法第116條第1項第1款、
    第244條第1項第1款、第249條第1項第6款分別定有明文。又
    核定訴訟標的之價額，以起訴時之交易價額為準；無交易價
    額者，以原告就訴訟標的所有之利益為準。因地上權、永佃
    權涉訟，其價額以一年租金十五倍為準；無租金時，以一年
    所獲可視同租金利益之十五倍為準；如一年租金或利益之十
    五倍超過其地價者，以地價為準，民事訴訟法第77條之1第2
    項、第77條之4定有明文。
二、經查：
(一)本件原告於起訴狀僅記載被告「許水令」，惟被告許水令業
    已死亡，其繼承人之姓名、住居所均不明，原告尚未具體特
    定當事人，核與前開應備程式不合，應予補正，限原告於收
    受本裁定送達後5日內具狀補正許水令繼承人之年籍姓名、
    住居所，並提出許水令之除戶謄本、全戶戶籍謄本、繼承系
    統表，及全體繼承人之最新戶籍謄本(記事欄勿省略)，逾期
    未補正，即駁回其訴。
(二)兩造間請求塗銷地上權登記等事件，原告起訴未據繳納裁判
    費。查原告主張係因地上權涉訟，其起訴聲明請求被告之繼
    承人應就坐落於新北市○○區○○段00地號土地(下稱系爭土地)
    設定權利範圍48.40平方公尺，以民國38年新莊字第000687
    號收件，權利人為許水令之未定期限地上權辦理繼承登記後
    ，應予終止並塗銷該地上權登記等語，依卷內資料查無兩造
    間就系爭土地有租金之約定，是本院參酌土地法第105條準
    用同法第97條第1項之規定，以申報地價乘以10%再乘以面積
    視為租金利益，是其1年所獲可視同租金利益之15倍數額應
    為新臺幣(下同)261,360元(計算式：系爭土地申報地價3,60
    0元/平方公尺《以111年1月公告地價4,500元×80%》×10%×原告
    主張地上權應塗銷之權利範圍48.40平方公尺×15倍=261,360
    元)，其數額低於以土地公告現值計算之地價1,089,000元(
    計算式：111年1月系爭土地公告土地現值22,500元/平方公
    尺×48.40平方公尺=1,089,000元)，揆諸前開說明，本件訴
    訟標的價額應以系爭土地1年所獲可視同租金利益之15倍即2
    61,360元核定，應徵第一審裁判費2,870元。茲依民事訴訟
    法第249條第1項但書之規定，限原告於本裁定送達後5日內
    補繳裁判費，逾期不繳，即駁回其訴，特此裁定。
三、爰裁定如主文。
中　　華　　民　　國　 111　　年　　 6　　月　　 8　　日
                  民事第六庭    法　官　莊惠真 
以上正本係照原本作成。
如不服本裁定關於核定訴訟標的價額部分，應於送達後10日內向
本院提出抗告狀，並繳納抗告費新臺幣1,000元；其餘關於命補
繳裁判費部分，不得抗告。
中　　華　　民　　國　 111　　年　　 6　　月　　 8　　日
                                書記官　蘇莞珍